臺灣臺中地方法院刑事判決　　　 96年度易字第275號
公　訴　人　臺灣臺中地方法院檢察署檢察官
被　　　告　丙○○
上列被告因家庭暴力防治法案件，經檢察官提起公訴（95年度偵
字第27034號），本院判決如下：
    主    文
丙○○違反法院依家庭暴力防治法第十三條所為禁止實施家庭暴
力行為之裁定，處拘役貳拾日，如易科罰金，以新臺幣壹仟元折
算壹日。
    犯罪事實
一、丙○○與甲○○原係夫妻（於民國95年11月9日離婚），二
    人間具有家庭暴力防治法第3條第1款所定之家庭成員關係。
    丙○○曾於民國（下同）95年10月4日經臺灣臺中地方法院
    依家庭暴力法第13條第1、2款規定，以95年度家護字第937
    號民事通常保護令裁定令其不得對甲○○實施身體或精神上
    不法侵害之行為，不得直接或間接對於甲○○為騷擾行為，
    該保護令有效期間為十月，並已於95年10月13日上午11時完
    成送達。詎丙○○竟於民國同年11月16日下午2時50分許，
    因其小孩乙○○前往甲○○所經營之檳榔攤作功課，竟於酒
    後至臺中縣大肚鄉○○路○段199號甲○○所經營之「小甜甜
    檳榔攤」之工作地點，欲帶回二人之子乙○○及其書包，而
    與甲○○發生口角爭執，竟出手毆打甲○○及趁甲○○將乙○○帶離檳榔攤走下樓梯時，自後推倒甲○○（均未成傷）
    ，違反本院上開通常保護令而對甲○○之身体為不法侵害之
    行為。
二、案經甲○○訴由台中縣警察局烏日分局報告臺灣臺中地方法
    院檢察署檢察官偵查起訴。
    理  由
一、訊據被告丙○○固不否認於上開時地前往告訴人甲○○經營
    之「小甜甜檳榔攤」及欲帶回小孩乙○○之事實，惟矢口否
    認有何前開施暴之犯行，辯稱：當日是去拿孩子的書包並帶
    回孩子，離婚時協議孩子監護權由我行使，雙方只有拉扯並
    無毆打告訴人，如告訴人甲○○確有受傷，何以未前往驗傷
    云云。經查前開犯罪事實業據證人即告訴人甲○○分別於警
    訊及檢察官偵查中指訴甚詳，於本院審理中亦到庭證稱：「
    被告那天酒醉很厲害，那天是乙○○騎腳踏車過去我那邊，
    他說爸爸喝酒醉，他沒有東西吃，後來被告就過來叫乙○○
    回去，但他不要回去，被告就衝過去把我推開，要去拉乙○○，就開始打小孩一巴掌，拉著要小孩回去，小孩不肯，一
    直拉到安全島那邊，我就打電話叫警察，在檳榔攤樓梯的時
    候，我先叫小孩出去，我要下樓梯的時候，被告他就推我，
    害我跌倒，當時我壹隻手拉著旁邊的燈管，因為這樣把燈管
    拉破，所以手受傷，因為傷勢不會很嚴重，所以就沒有去驗
    傷。警察來之後他還是在鬧，後來警察回去後，晚上他又來
    了，後來我們就上警察的車回去做筆錄。當天他是帶另外一
    個小孩去。」、「我要拍照的時候，被告把我的手機打掉。
    」等語。核與證人即被告之子乙○○於檢察官偵查中到庭證
    稱：「爸爸最近有到檳榔攤去找媽媽，也有跟媽媽吵架，為
    了要帶我回家，我有看到爸爸打媽媽，爸爸也有打我」等語
    相符，參以被告於本院審理中亦不否認有與告訴人拉扯之行
    為。凡此，在在足以證明被告於上開時地，確有對告訴人甲○○之身体施予暴力，不法侵害之行為，可以認定。此外，
    復有本院95年度家護字第937號民事通常保護令、保護令執
    行紀錄表、離婚協議書各一件、現場照片8張在卷可按。本
    件事證明確，被告所辯要屬卸責之詞，不足採信，被告犯行
    堪以認定，自應依法論科。
二、查被告丙○○已於95年10月13日收受本院依家庭暴力法第13
    條第1、2款規定，所核發民事通常保護令裁定令其不得對告
    訴人甲○○實施身體或精神上不法侵害之行為，不得直接或
    間接對於甲○○為騷擾行為，其竟於上開時地對告訴人甲○○之身体施加暴行之行為，核被告丙○○所為，係犯家庭暴
    力防治法第50條第1款之違反通常保護令罪。審酌被告爰審
    酌被告所犯本件之罪，係欲前往告訴人即其前配偶所經營之
    檳榔攤帶回其子，因而與告訴人發生爭執，其施用之手段尚
    未造成告訴人重大傷害及犯後未能坦承犯行，並無悔意及其
    所受教有程度僅國中畢業等等一切情狀，爰從輕量處如主文
    所示之刑，並諭知易科罰金之折算標準，以示懲儆。
據上論斷，應依刑事訴訟法第二百九十九條第一項前段，家庭暴
力防治法第五十條第一款，刑法第十一條前段、第四十一條第一
項前段，判決如主文。
本案經檢察官張溢金到庭執行職務。
中　　華　　民　　國　　96　　年　　3 　　月　　13　　日
                  臺灣臺中地方法院刑事第二庭
                              審判長法  官  林清鈞
                                    法  官  郭書豪
                                    法  官  許金樹
以上正本證明與原本無異。
如不服本判決，應於收受送達後10日內向本院提出上訴書狀（應
附繕本）。
中　　華　　民　　國　　96　　年　　3 　　月　　13　　日
                                    書記官  王崑煜
 附錄論罪科刑法條：
 家庭暴力防治法第50條
 （違反保護令罪之處罰）
 違反法院依第13條、第15條所為之下列裁定者，為本法所稱之
 違反保護令罪，處3年以下有期徒刑、拘役或科或併科新台幣10
 萬元以下罰金︰
 一  禁止實施家庭暴力行為。
 二  禁止直接或間接騷擾、接觸、通話或其他連絡行為。
 三  命遷出住居所。
 四  遠離住居所、工作場所、學校或其他特定場所。
 五  命完成加害人處遇計畫：戒癮治療、精神治療、心理輔導或
     其他治療、輔導。
